【裁判字號】    90,易,653
【裁判日期】    900320
【裁判案由】    竊盜
【裁判全文】
臺灣高雄地方法院刑事判決                            九十年度易字第六五三號
    公  訴  人  臺灣高雄地方法院檢察署檢察官
    被      告  甲○○
右列被告因竊盜案件，經檢察官提起公訴（八十九年度偵字第二○六○九號），本院
判決如左：
    主  文
甲○○連續踰越安全設備竊盜，累犯，處有期徒刑拾月。
    事  實
一、甲○○曾分別於民國七十一年間，因竊盜案件，經本院七十一年度易字第三二九
    三號判處罰金一千五百元確定；於七十二年間，又因竊盜案件，經本院七十二年
    度訴字第八三二號判處有期徒刑八月確定；於七十七年間，復分別因妨害家庭及
    妨害風化案件，經本院七十七年度訴字第一○四四號判處有期徒刑一年六月及台
    灣高等法院台南分院七十八年度上更一字第一三四號判處有期徒刑三年確定（均
    不構成累犯）。另於八十六年間，因違反槍砲彈藥刀械管制條例案件，經本院以
    八十六年度易字第二四七六號判處有期徒刑三月確定，甫於八十六年七月二十一
    日易科罰金執行完畢。詎仍不知悔改，竟基於意圖為自己不法所有之概括犯意，
    於八十九年八月間某日，在高雄市○○路三六巷二弄九樓屋外，竊取張家綾所有
    晾曬於屋外空地之內衣、內褲各三件及洋裝一件，復於八十九年八月二十五日，
    自上開房屋廚房抽油機旁之窗戶，以伸手踰越安全設備之方式，竊取張家綾置於
    上址屋內之摩托羅拉牌2688型行動電話手機一支。嗣於八十九年九月十一日上午
    十一時三十分，經警於其位於高雄市前鎮區西甲里西甲中巷三九號住處，查獲上
    開內衣、褲及洋裝；另於其丈人位於高雄市○○區○○路二號之住處查獲上開行
    動電話一支。
二、案經高雄市政府警察局前鎮分局報告臺灣高雄地方法院檢察署檢察官偵查起訴。
    理  由
一、訊據被告甲○○，矢口否認有何竊盜之犯行，辯稱：內衣、褲及洋裝是在地上撿
    到的，而行動電話手機則是在撿拾廢紙時撿到的云云。惟查：右揭事實，業據被
    告於警訊時及偵訊中供認不諱，核與被害人指訴其內衣、褲及洋裝失竊之情節相
    符。另告訴人固指述其行動電話係在其上開住處二樓房間失竊，惟查，告訴人同
    時亦陳稱發現失竊時屋內沒有被翻動的痕跡，顯然被告並無侵入告訴人家中行竊
    之行為。且行動電話攜行方便，告訴人不無將行動電話攜至廚房因而遭竊之可能
    。況告訴人於警訊中亦陳稱：「我不知道歹徒從何進入，門窗沒有被破壞的痕跡
    。」等語（見八十九年八月二十五日警訊筆錄），是該行動電話應係如被告於警
    訊中所自承係自窗外伸手入內竊取等情可堪認定。另被告於本院審理中固飾詞狡
    辯，否認犯行，卻一再認錯要求給予自新之機會，核與其於警訊及偵訊時坦承犯
    行等情相符。此外，復有贓物認領保管收據乙紙附卷可稽，本件事證明確，被告
    之犯行堪以認定。
三、核被告所為，係犯刑法第三百二十條第一項之普通竊盜罪及第三百二十一條第一
    項第二款之加重竊盜罪。檢察官以被告所為僅犯刑法第三百二十條之普通竊盜罪
    ，惟按窗戶本係為防閑而設，屬安全設備之一種，被告自窗伸手入室竊取財物，
    使他人窗門安全設備失其防閑之效用，自應構成刑法第三百二十一條第一項第二
    款之加重竊盜罪（最高法院三十三年上字第一五○四號判例、四十五年台上字第
    一四四三號判例及四十一年台非字第三十八號判例，均同此見解），故檢察官就
    此部分容有誤會，起訴法條應予變更。又被告先後多次竊盜犯行，時間緊接，所
    犯罪名雖有普通竊盜與加重竊盜之分，仍係基於概括犯意為之，為連續犯，應依
    刑法第五十六條規定以加重竊盜一罪論，並依法加重其刑。另被告曾因違反槍砲
    彈藥刀械管制條例案件，經法院判處有期徒刑三月確定，甫於八十六年七月二十
    一日易科罰金執行完畢，有台灣高等法院被告全國前案紀錄表及台灣高雄地方法
    院檢察署被告前案查註紀錄表各一份附卷可參，其於五年之內再犯本件最重本刑
    為有期徒刑以上之罪，為累犯，應依法遞加重其刑。審酌被告所犯情節雖非重大
    ，惟犯罪後猶飾詞圖卸，且有事實欄所載之多次前科，素行不良等一切情狀，量
    處如主文所示之刑，以資儆懲。
據上論斷，應依刑事訴訟法第二百九十九條第一項前段、第三百條，刑法第五十六條
、刑法第三百二十一條第一項第二款、第四十七條，判決如主文。
本案經檢察官莊榮松到庭執行職務。
中      華      民      國     九十     年    三      月      二十      日
                                臺灣高雄地方法院刑事第二庭
                                  審判長法  官  黃  三  友
                                        法  官  廖  建  瑜
                                        法  官  高  英  賓
右正本證明與原本無異。
如不服本判決，應於判決送達後十日內，向本院提出上訴狀。
                                        書記官  林  雯  琪
中      華      民      國     九十     年    三      月      二十      日


司法院資訊處製作；財團法人民間司法改革基金會備份。
